臺灣板橋地方法院刑事裁定　　　　 　 96年度交聲字第1849號
原處分機關　交通部公路總局臺北區監理所
異　議　人　甲○○
即受處分人
上列異議人即受處分人因違反道路交通管理處罰條例案件，對於
交通部公路總局臺北區監理所民國96年11月7日所為北監自裁字
裁40-RA0000000號處分不服，聲明異議，本院裁定如下：
    主  文
異議駁回。
    理  由
一、異議意旨略以：（一）本人於9月25日行駛於台二線與武聖
    街144巷口，由於要左轉當時為綠燈，該路口並沒有設左轉
    專用號誌及專用線道，因此本車排在第三台已打左轉方向燈
    ，準備左轉，當時車速為0km/h，後輪並已超越停止白線。
    （二）由於對向來車非常頻繁，因此最後只能等紅燈，待對
    向來車停止後，左轉車才能在禁止臨停之路口，快速淨空左
    轉，此時本車加速為13km/h；（三）本人於11月6日收到基
    隆市警局對於本人於10月23日寄出之申訴書回函表示及說明
    「本案經依違規採證相片所示，紅燈已亮起3.1秒時，未停
    止於停止線後方，車身超越停止線，行車速度每小時13公里
    ，與實際當時本車已越過停止線，車速為0km/h之事實不符
    ；（四）因此，本人及本車當時並非紅燈亮起時，以車速13
    km/h闖紅燈。而是在綠燈亮起時便早已超越停止線，待紅燈
    亮起後，快速通過禁止臨停之路口，達到淨空之目的。為此
    被舉發闖紅燈違規，自有未服。為此聲明異議，請求撤銷原
    處分云云。
二、按汽車駕駛人，行經有燈光號誌管制之交岔路口闖紅燈者，
    處新臺幣一千八百元以上五千四百元以下罰鍰；又汽車駕駛
    人駕駛汽車違反道路交通管理處罰條例第五十三條規定者，
    除應依該條所規定之罰鍰處罰外，並記違規點數三點。道路
    交通管理處罰條例第53條第1項、第63條第1項第3 款分別定
    有明文。
三、經查：
（一）本件異議人即受處分人甲○○駕駛車牌號碼KV-5655 號之
      自用小客車，於民國96年9月25 日中午12時01分許，行經
      台二線與武聖街144 巷口，因「駕車行經有燈光號誌管制
      之交岔路口闖紅燈」違規，經警依「微電腦闖紅燈及測速
      自動照相設備」攝得違規照片逕行舉發，通知應於96年11
      月8 日前自動繳納罰鍰，有基隆市警察局96年10月9 日之
      基警交字第RA0000000 號舉發違反道路交通管理事件通知
      單影本1 紙在卷，異議人不服，原舉發機關基隆市警察局
      於96年11月6 日乃以基警交字第0960031979號函敘明異議
      人違規經過及裁罰依據。交通部公路總局臺北區監理所因
      異議人聲明不服，乃於96年11月7 日以北監自裁字裁40-R
      A0000000號為裁決處分，就異議人「駕車行經有燈光號誌
      管制之交岔路口闖紅燈」之交通違規行為，裁處異議人罰
      鍰新臺幣（下同）2,700 元、記違規點數3 點，有卷附上
      開函文及裁決書影本為佐。
（二）經查：異議人甲○○駕駛上開自用小客車於96年9月25日
      中午12時01分許，行經台二線與武聖街144巷口設有燈光
      號誌管制之交岔路口時闖紅燈之事實，有採證照片3幀附
      卷可稽。異議人雖以前詞置辯，然觀諸卷附採證照片，第
      1張照片係於紅燈亮起後3.1秒，異議人駕駛上開汽車駛越
      停止線，經線圈感應，啟動電腦判讀為闖紅燈而拍照，在
      照片右上方之位置亦可明顯看出此時燈號顯示為紅燈，第
      2張及第3張照片分別係於紅燈亮起後4.6秒及6.1秒，經電
      腦偵測異議人仍駕車以時速13公里向前行駛，並進入路口
      及即將完成左轉轉向。而按道路交通標誌標線號誌設置規
      則第206條第5款第1目規定「車輛面對圓形紅燈表示禁止
      通行，不得超越停止線或進入路口。」，是以異議人所為
      顯屬闖紅燈之違規行為，則其辯稱上情，乃卸責之詞，不
      足採信。從而異議人於前開時、地，駕駛上開車輛行經設
      有燈光號誌管制之交岔路口時闖紅燈之違規行為，堪以認
      定。
四、據上所析，原處分機關援引道路交通管理處罰條例第53條第
    1項、第63條第1項第3款、違反道路交通管理事件統一裁罰
    基準及處理細則第41、43、67條等規定，就異議人「駕車行
    經有燈光號誌管制之交岔路口闖紅燈」之交通違規行為，裁
    處異議人罰鍰2,700元、記違規點數3點，並無違誤或不當，
    異議人之聲明異議無理由，應予駁回。
據上論斷，應依道路交通案件處理辦法第19條，裁定如主文。
中　　華　　民　　國　　96　　年　　12　　月　 31 　　日
                      交通法庭    法  官  陳恆寬
上列正本證明與原本無異。
如不服本裁定，應於裁定送達後五日內敘明抗告理由，向本院提
出抗告狀。
                                  書記官  張惠芳
中　　華　　民　　國　　97　　年　　1 　　月　　3 　　日
